# 纳入合并范围

提问人：jinapai 时间：2020-12-16 14:10:00
您好陈版主，原来财政下属的工程指挥部，主要工程是基建工程，安置房等，如果政府发文划转至平台公司，由平台公司控制，那么工程指挥部是否纳入平台公司合并范围？如果可以，是否可以按照平台公司的分公司或者一个部门去理解？是否会存在后续问题？请陈版指教，感谢！

回答人：chenyiwei
不清楚具体情况，但一般理解，这类问题首先要关注的是划入的项目是否符合作为本企业资产的定义和确认条件。
例如这些工程项目本身能否产生经济利益流入，是否仅为公益性的市政工程项目；相关的建设资金通过何种途径回收的问题是否明确等。